【裁判字號】    98,消債更,336
【裁判日期】    980928
【裁判案由】    更生事件
【裁判全文】
臺灣士林地方法院民事裁定           98年度消債更字第336號
聲  請  人
即  債務人  甲○○
                      國民
代  理  人  林淑娟律師
上列聲請人因聲請更生事件，聲請保全處分，本院裁定如下：
    主  文
聲請駁回。
    理  由
一、按法院就更生之聲請為裁定前，得因利害關係人之聲請或依
    職權，以裁定為保全債務人財產、停止對於債務人財產強制
    執行程序之保全處分，消費者債務清理條例第19條第1 項第
    1 款及第3 款固有明文。惟保全處分，係於法院就更生之聲
    請為裁定前，為防杜債務人之財產減少，維持債權人間之公
    平受償，及使債務人有重建更生之機會，始有保全處分之必
    要，此觀之消費者債務清理條例第19條立法說明即明。
二、本件聲請意旨略以：聲請人因財務困難，陷於有不能清償債
    務之情事，業已提出更生聲請於本院審理中。然聲請人所有
    之薪資債權現遭債權人遠東國際商業銀行股份有限公司（下
    稱遠東銀行）聲請臺灣板橋地方法院強制執行，致其每月薪
    資債權1/3 遭扣押，為確保聲請人更生方案之履行。為此，
    聲請保全聲請人之財產及停止臺灣板橋地方法院98司執星字
    第49036 號強制執行程序（下稱系爭強制執行程序）云云。
三、查聲請人因積欠債務有不能清償之虞，而於98年9月18 日向
    本院具狀聲請更生，且其對第三人統一速達股份有限公司之
    薪資債權，刻由臺灣板橋地方法院民事執行處以系爭執行程
    序實施強制執行中，而由執行法院核發執行命令，將聲請人
    之薪資債權於1/3 之範圍內予以扣押後，命由執行債權人遠
    東銀行收取等情，有聲請狀及臺灣板橋地方法院執行命令等
    ，附卷可稽（見本院卷第27、28、30、31頁），固堪認為真
    實。惟聲請人除對第三人所享之上開薪資債權外，別無其他
    可供執行之財產，此有其財產及收入狀況說明書，及95年、
    96 年 度綜合所得稅各類所得資料清單、財政部臺北市國稅
    局財產歸屬資料清單，在卷可參（見本院卷第10至12、16至
    18頁）。聲請人復主張因無資力清償債務，而向本院聲請更
    生，如此主張屬實，則其債權人應無從於系爭執行程序外，
    因行使債權而受償，且除上開執行債權人外之其他債權人，
    如認有必要，非不得於該執行程序中聲請併案強制執行，俾
    於聲請人每月薪資債權1/3 範圍內，謀按債權比例受償，是
    系爭執行程序之續行，即無礙於債權人之公平受償，則於本
    院裁定開始更生前，已難認有為停止系爭執行程序保全處分
    之必要。況考之聲請人自陳每月薪資約為5 萬元，而債務總
    額高達36萬5,795 元等情，聲請人之債權人於保全處分最長
    120 日之期間內，因強制執行可得受償之金額、比例甚微，
    停止系爭執行程序對於維持債權人間公平受償亦無助益。又
    如本件聲請人聲請更生予以准許，則更生方案之履行，亦係
    以債務人於更生程序開始後之薪資或其他收入作為償債財源
    而公平分配予債權人。要之，於本院裁定開始更生前所進行
    之系爭執行程序，與確保聲請人之更生重建或更生方案之履
    行均屬無違，故本院認為尚無依據消費者債務清理條例第19
    條規定依聲請人之聲請或依職權為保全處分，以保全聲請人
    之財產、停止系爭強制執行程序進行之必要。是聲請人執上
    情聲請保全處分，揆之首揭規定及說明，應認為無理由，當
    予駁回之。
四、爰裁定如主文。
中    華    民    國    98    年    9     月    28     日
                  民事第二庭  法      官  蕭錫証
上為正本係照原本作成。
如不服本裁定，應於裁定送達後10 日內，以書狀向本院提出抗告
，並繳納抗告費新臺幣1千元。
中    華    民    國    98    年    9     月    28     日
                              書  記  官  羅伊安


司法院資訊處製作；財團法人民間司法改革基金會備份。
